# 工商年检

提问人：tlqhmxj 时间：2011-01-19 14:12:08
工商年检审计报告应怎么做

回答人：chenyiwei
请参考中注协《关于规范注册会计师执行企业年度检验审计业务的通知》（会协[2007]17号）。另外你所在的事务所的执业规范里肯定会有的吧。